臺灣彰化地方法院刑事判決　　　　　　　96年度簡上字第24號
上　訴　人　臺灣彰化地方法院檢察署檢察官
被　　　告　甲○○
選任辯護人　吳聰億　律師
上列上訴人因被告賭博案件，不服本院九十五年度簡字第二七二
號中華民國九十五年十二月十八日第一審簡易判決（原檢察官起
訴案號：九十五年度偵字第三八五九號），本院管轄第二審合議
庭判決如下︰
    主  文
原判決撤銷。
甲○○在公眾得出入之場所賭博財物，處罰金新臺幣貳萬柒仟元
，如易服勞役，以新臺幣壹仟元折算壹日。
扣案如附表所示之物均沒收。
    犯罪事實
一、甲○○曾因常業賭博案件，經本院以九十二年度易字第八六
    一號判決判處有期徒刑四月，並經撤回上訴確定，嗣於民國
    九十三年二月十一日易科罰金執行完畢。詎其竟另基於賭博
    之單一犯意，自九十五年三月間某日起，在位於彰化縣和美
    鎮○○路二四二號「和美電子遊藝場」（該遊藝場名義上之
    負責人為甲○○不知情之婆婆謝施玉枝）公眾得出入之場所
    內，擺放電動賭博機具「滿貫大亨」三台、「快樂保齡球」
    二台、「水果盤」七台、「皇冠迷」四台、「豹中豹」一台
    、「大象王國」一台、「賽馬」六台（另有主機一台）、「
    超越巔峰」十台及「捷豹」一台（合計共三十六台賭博性電
    動玩具機台），與不特定人賭博財物。其賭博方式係先由賭
    客以新台幣（下同）十元兌換代幣一枚之比例兌換代幣後，
    再將代幣投入機具內，每枚代幣即可顯見一定比例之分數，
    繼由賭客按鈕押注，如有押中，則可獲得不等倍數之分數，
    未押中則分數歸機台所有，倘若賭客不續玩時，即可將機台
    上剩餘之分數以一定比例兌換現金。此後即常有不特定人士
    前往該店內，使用上開機台賭博財物。嗣於九十五年四月二
    十日下午九時三十五分許，警員何俊煌喬裝成賭客前往上開
    遊藝場內賭玩電動機具，佯裝要以其所贏得之三千分向甲○
    ○兌換成現金三千元時，當場查獲甲○○之不法犯行，並扣
    得甲○○所有如附表所示當場賭博之器具及在賭檯、兌換籌
    碼處之財物。
二、案經彰化縣警察局和美分局報請臺灣彰化地方法院檢察署檢
    察官偵查後聲請簡易判決處刑。
        理  由
一、訊據被告甲○○對於上開事實坦承不諱，核與證人何俊煌於
    偵查中證述及其所提供之現場查獲過程錄音譯文等情相符，
    並有彰化縣政府營利事業登記證、現場平面圖各一份及照片
    十幀暨上開電動賭博機具共三十六台（含IC板六十二塊）、
    在電子遊戲機臺內之代幣八十九枚、櫃臺內之代幣四百四十
    枚、賭資三千二百元等物扣案可資佐證，足徵被告之自白與
    事實相符，堪予採信。
二、查刑法於九十四年二月二日修正公布，並於被告甲○○行為
    後，自九十五年七月一日起生效施行，修正前之刑法第二百
    六十七條常業賭博罪，於修正後業經刪除，依最高法院九十
    五年度第八次刑事庭會議決議內容及現行刑法第二條第一項
    但書之規定，於刑法修正後，應適用較有利於被告之刑法第
    二百六十六條第一項前段之規定予以論罪（臺灣高等法院暨
    所屬法院九十五年五月四、五日座談會第五十四號研討意見
    參照）。是核被告所為，係犯刑法第二百六十六條第一項前
    段之賭博罪（聲請簡易判決處刑書認被告係犯修正前刑法第
    二百六十七條之常業賭博罪，尚有未洽；又刑法第二百六十
    六條第一項前段之罰金刑，依九十五年六月十四日增訂，並
    自同年七月一日起生效施行之刑法施行法第一條之一第一項
    之規定，其貨幣單位應更改為新臺幣，且依上開法條第二項
    前段之規定，其所定罰金數額提高三十倍）。又被告係基於
    單一之決意，在「和美電子遊藝場」設置電動賭博機台，與
    賭客對賭，此種犯罪形態，本質上乃具有反覆實施之特質，
    且其時間上具有密接性，依社會客觀通念，堪認符合一個反
    覆、延續性之行為觀念，在刑法評價上，應僅成立「集合犯
    」之包括一罪。原審判決論以被告犯刑法第二百六十六條第
    一項前段之普通賭博罪，固非無見，然本件被告雖曾因常業
    賭博案件，經本院以九十二年度易字第八六一號判決判處有
    期徒刑四月，並經撤回上訴確定，嗣於九十三年二月十一日
    易科罰金執行完畢，惟其於五年內所故意再犯者為刑法第二
    百六十六條第一項前段之普通賭博罪，該罪之法定刑為「處
    一千元以下罰金」，並無「有期徒刑」之刑度，即與刑法第
    四十七條第一項受徒刑之執行完畢，五年內故意再犯有期徒
    刑以上之罪者為累犯之構成要件不符，自不得依累犯之規定
    加重其刑，原審以被告五年內故意再犯普通賭博罪為累犯，
    並依法加重其刑自有違誤；又該賭博機具賭客如有押中，係
    可獲得不等倍數之分數，未押中則分數歸機台所有，倘若賭
    客不續玩時，即可將機台上剩餘之分數以一定比例兌換現金
    ，而非如原審所述「賭客按鈕押注，如有押中，則可獲得不
    等倍數之【代幣】或分數，未押中則分數歸機台所有，倘若
    賭客不續玩時，即可將【所贏得之代幣】或機台上剩餘之分
    數以一定比例兌換現金」，此業據被告供承在卷，原審判決
    上開部分顯有違誤，公訴人並上訴指摘本案應無累犯之適用
    ，原判決既有上開可議之處，自應將原審判決撤銷改判。爰
    審酌被告犯罪之動機、目的、手段及經營賭博電玩，助長社
    會僥倖心理，使人廢時沈淪其中，影響正常之社會善良風氣
    及社會經濟活動，暨其經營之時間長短、獲取之利益、犯罪
    後坦承犯行態度等一切情狀，量處如主文第二項所示之刑，
    並依現行刑法第四十二條第三項之規定諭知易服勞役之折算
    標準【查刑法第四十二條於九十四年二月二日修正公布，並
    於被告行為後之九十五年七月一日起生效施行，依修正前刑
    法第四十二條第二項及修正前罰金罰鍰提高標準條例第二條
    （現已刪除）之規定，罰金易服勞役以（銀元）一百元以上
    、三百元以下（即新臺幣三百元以上、九百元以下）折算一
    日，與修正後刑法第四十二條第三項規定，係以新臺幣一千
    元、二千元或三千元折算一日，二者有所不同，且以修正後
    刑法第四十二條第三項之規定，對被告較為有利，故應依修
    正後刑法第四十二條第三項之規定，就被告所處之罰金刑，
    併為諭知易服勞役之折算標準】，以示懲儆。扣案如附表所
    示之物，係當場賭博之器具及兌換籌碼處之財物，不問屬於
    犯人與否，應依刑法第二百六十六條第二項之規定予以沒收
    。
據上論斷，應依刑事訴訟法第四百五十五條之一第一項、第三項
、第三百六十九條第一項前段、第三百六十四條、第二百九十九
條第一項前段，刑法第二條第一項但書、第二百六十六條第一項
前段、第二項、第四十二條第三項，刑法施行法第一條之一第一
項、第二項前段，判決如主文。
本案經檢察官吳芙如到庭執行職務。
中　　華　　民　　國　　96　　年　　3 　　月　　9 　　日
                        臺灣彰化地方法院刑事第二庭
                            審判長法官    石馨文
                            法      官    黃齡玉
                            法      官    尚安雅
以上正本證明與原本無異。
本件不得上訴。
中　　華　　民　　國　　96　　年　　3　　 月　　12　　日
                            書  記  官    洪年慶
附表
一、電動賭博機具【包括「滿貫大亨」三台、「快樂保齡球」二
    台、「水果盤」七台、「皇冠迷」四台、「豹中豹」一台、
    「大象王國」一台、「賽馬」六台（另有主機一台）、「超
    越巔峰」十台及「捷豹」一台】共計三十六台（含電玩機台
    ＩＣ板六十二塊，均屬當場賭博之器具）。
二、自上開機台內起出之代幣一批（共計八十九枚，均屬在賭檯
    之財物）。
三、代幣一批（共計四百四十枚，在兌換籌碼處之櫃檯查扣）。
四、賭資現金共計三千二百元（其中二百元係在櫃台內查獲，三
    千元係由負責兌換籌碼之被告隨身攜帶之霹靂腰包內所取出
    ，並交付予喬裝為賭客之警員，均屬兌換籌碼處之財物）。
附錄本案論罪科刑法條全文：
刑法第二百六十六條：
在公共場所或公眾得出入之場所賭博財物者，處一千元以下罰
  金。但以供人暫時娛樂之物為賭者，不在此限。
當場賭博之器具與在賭檯或兌換籌碼處之財物，不問屬於犯人
  與否，沒收之。
